# 一致表决权公司法下少数股东权益的保护

提问人：lyablb 时间：2015-11-24 21:57:27
请教版主： 如题，A公司有三个股东，分别为甲、乙、丙，持股比例分别50%、25%、25%，甲和乙签订一致行动协议，甲欲将A公司纳入合并范围。 问题： 1 、该协议在公司法下是否有效，公司法下是如何保护类似少数股东权益的规定，该协议是否需要少数股东的一致同意。 2 、会计与法律在该问题上是如何认定的。
谢谢版主

回答人：chenyiwei
一致行动协议是当事股东之间的安排，无需全体股东一致同意，但应依据公司章程和法律法规规定履行对其他股东的告知或信息披露义务。
总体而言，通过与被投资方的其他股东签署一致行动协议获得对被投资方的控制权是可能的，但应当注意以下问题： 1 、证明投资方取得对该投资方控制权的必要性和合理性，例如投资方战略布局的需要、投资方与被投资方业务的关联性等，结合投资方对被投资方入股的目的进行分析说明。 2 、证明一致行动关系存在合理的基础。对于非关联方而言，只有参与一致行动能够增加本方的利益（至少不会损害本方的原有可获得利益）的情况下，参与一致行动才是合理的。为此需要证明：（ 1 ）参与各方在该被投资方拥有共同的利益，投资目标一致，这是一致行动关系存在的基础；（ 2 ）作为一致行动的主导方，应当在与被投资方经营相关的技术、市场、营销渠道、融资渠道、管理等方面具备独特优势，能够显著提升被投资方的经营效益，其他参与方基于对主导方的信任，同时也是为了借助主导方提供的支持实现自身利益的最大化，而自愿让渡部分决策权。 3 、关注一致行动协议的措辞。一致行动协议可能存在两种情况：（ 1 ）各方需在协商一致的基础上确定共同的表决立场；（ 2 ）其中有一个明显的牵头（主导）方，当各方协商不能达成一致时，各方均需遵循该主导方的立场行事。在第一种情况下，如果参与一致行动的各方作为一个整体能够控制被投资方，则参与一致行动的各方事实上是对该被投资方分享共同控制；在后一种情况下，实际上是该主导方单独控制被投资方，其他一致行动人的存在只是为了增强该主导方的控制力，虽然主导方在决策时可能也会征求其他参与方的意见，但这种情况下其他参与方不一定会有重大影响，一般认为其他参与方的影响力不会超过不存在一致行动关系时其单独影响力（通常情况下其他参与方的影响力和主导方的控制力是此消彼长的）。因此，主导方如需通过“一致行动协议”方式控股被投资方，则所签署的一致行动协议应当是上述第（ 2 ）种类型，且应确保其他参与方不能随意解除退出。

提问人：lyablb 时间：2015-11-25 14:33:24
非常感谢陈版，这么晚，还提供了这么细致，耐心的解答。 关于这个问题我还有点疑问，一致行动协议法律是否有约定，要有告知的义务，如果是上市公司需要披露该信息，非上市公司呢。

回答人：chenyiwei
对于非上市公司，法律应未规定强制性的告知义务。